【裁判字號】    98,訴,350
【裁判日期】    990520
【裁判案由】    違反槍砲彈藥刀械管制條例
【裁判全文】
臺灣新竹地方法院刑事判決               98年度訴字第350號
公  訴  人  臺灣新竹地方法院檢察署檢察官
被      告  乙○○
指定辯護人  本院公設辯護人丙○○
上列被告因違反槍砲彈藥刀械管制條例案件，經檢察官提起公訴
（98年度偵字第5682號），本院判決如下：
    主  文
乙○○犯非法寄藏可發射子彈具殺傷力之槍枝罪，累犯，處有期
徒刑參年陸月，併科罰金新臺幣陸萬元，罰金如易服勞役，以新
臺幣壹仟元折算壹日，扣案之改造手槍壹枝（槍枝管制編號：0
000000000號），沒收之。
    事  實
一、乙○○前因施用第一、二級毒品案件，經本院於民國95年8
    月18日以95年度訴字第506 號判決分別判處有期徒刑8 月、
    6 月，並定應執行有期徒刑1 年1 月確定；又因施用第一、
    二級毒品案件，經本院於96年9 月29日以96年度訴緝字第42
    號判決分別判處有期徒刑10月、6 月，並分別減刑為有期徒
    刑5 月、3 月，且定應執行刑有期徒刑8 月，復經臺灣高等
    法院於96年12月19日以96年度上訴字第4719號判決上訴駁回
    確定；上開4 罪經本院於97年4 月24日以97年度聲減字第10
    8 號裁定減刑併定應執行刑為有期徒刑1 年2 月又15日確定
    ，而於97年10月24日縮刑期滿執行完畢出監。
二、詎乙○○仍不知悔改，明知未經許可，不得寄藏可發射子彈
    具有殺傷力之槍枝及具有殺傷力之子彈，竟仍於98年7 月22
    日，受丁○○之託，在新竹縣芎林鄉○○路○ 段502 巷旁鐵
    皮屋（原味香小吃店），將丁○○攜至上開地點之COLT手槍
    （槍枝管制編號：0000000000）1 把及子彈7 顆、不具殺傷
    力之彈殼、彈頭各1 顆，寄藏於上開地點之房間衣架上（丁
    ○○所涉違反槍砲彈藥刀械管制條例案件另繫屬於本院：98
    重訴15號）。嗣於98年7 月23日17時5 分許，為警持拘票及
    搜索票，在上址查獲，並扣得上開槍、彈等物。
三、案經新竹市警察局移送臺灣新竹地方法院檢察署檢察官偵查
    起訴。
    理  由
一、本件被告乙○○及其辯護人於本院準備程序及審判程序中均
    明確表示對本案卷內人證、物證之證據能力無意見（見98審
    訴第863 號刑事卷第36頁本院98年11月9 日準備程序筆錄）
    ，且於言詞辯論終結前，就本案證據之調查，均無任何異議
    ，既無異議，依刑事訴訟法第159 條之5 規定，該等人證、
    物證，自均有證據能力，先予敘明。
二、訊據被告乙○○固不否認扣案之可發射子彈之仿COLT廠半自
    動手槍1 枝（槍枝管制編號：0000000000號）及子彈7 顆均
    具有殺傷力之事實，惟辯稱略以：本案係98年7 月22日其因
    感冒不舒服，在新竹縣芎林鄉○○路○ 段502 巷旁鐵皮屋房
    間內休息，友人丁○○來訪，表示有槍枝要寄放，其害怕麻
    煩而拒絕，丁○○隨即離去，其因躺在床上睡覺，並未注意
    丁○○將裝有槍彈之紙袋掛在衣架上，翌日警察持搜索票前
    來住處搜索時，其看見警察從衣架上取下紙袋，方才得知丁
    ○○將槍彈放在房間內，其並未同意丁○○寄放云云。惟查
    ：
（一）系爭槍、彈乃於98年7 月23日在被告位於新竹縣芎林鄉○
      ○路○ 段502 巷旁鐵皮屋房間內衣架上查獲一事，業據被
      告坦承（見本院98年11月9 日準備程序筆錄不爭執事項）
      ，且有扣案槍、彈可佐。而扣案物品經送內政部警政署刑
      事警察局以檢視法、性能檢驗法及試射法鑑驗後，證實改
      造手槍1 枝（槍枝管制編號：0000000000號），認係由仿
      COLT廠半自動手槍製造之槍枝，換裝土造金屬槍管而成，
      擊發功能正常，可供擊發適用子彈使用，認具殺傷力，送
      鑑改造子彈7 顆，均係非制式子彈，具直徑約7.0+0. 5mm
      金屬彈頭而成，採樣2 顆試射，可擊發，認具殺傷力，有
      該局於98年9 月2 日出具之刑鑑字第0980106132號槍彈鑑
      定書號1 份存卷可考（見98年度偵字第5682號卷第44 頁
      至第45頁）；而剩餘5 顆子彈經本院職權送內政部警察局
      鑑定結果：子彈5 顆均經試射，可擊發，認均具殺傷力，
      此有內政部警政署刑事警察局98年11月25日刑鑑字第0980
      146338號函文在卷可稽（見本院98年度審訴字第863 號刑
      事卷宗第43頁），足見在被告房間所查獲之改造手槍及子
      彈7 顆，均為具殺傷力之違禁物甚明。
（二）至被告雖辯稱上開槍、彈是丁○○單方面要寄放，其並未
      同意丁○○寄放，且直至警方扣到槍彈前，並不知槍彈放
      置於房間內云云。
    (1)查：經傳訊本件查獲員警甲○○到庭證述：「（問：依據
      被告第二次警詢筆錄的第二頁部分即偵查卷第四頁，倒數
      第二答被告所述是他主動告知警察，而在他房間的衣架上
      起獲本件槍彈，是否如此？）答：當時我們搜索時，有問
      被告說槍自己拿出來，那時他沒有拿出來，後來是我們開
      始搜索後，是我們先拿那個小袋子下來後，他才說那裡面
      是槍。」、「（問：你們為何會將那個小袋子拿下來？）
      答：因為小袋子就掛在衣架上，我們要去搜索時，一定要
      去翻看，而小袋子掛的高度無法看到袋內的物品，所以我
      們將小袋子拿下來，我們還沒有看裡面的東西，被告就說
      裡面是槍。」、「（問：你們去拘提、搜索時，就已經知
      道你們去現場是要去找槍、彈？）答是。」、「（問：小
      袋子是很明顯一眼就可以看到嗎？）證人答：是。」、「
      （問：你袋子拿下來時，被告何時告知你們袋內有槍彈？
      ）答：我們取下袋子後，我們還沒有看袋內的物品時，被
      告就直接告訴我們裡面是槍。」、「（問：是你們提示通
      訊監察譯文給被告閱覽後，被告始說出槍彈的來源是丁○
      ○？還是他主動說的？）答：是他主動說的。因為當時我
      們還不知道他的槍彈來源為何，我們只知道他有槍彈。」
      等語（見本院卷第83頁背面至85頁），由證人甲○○證述
      得見，本件查獲槍枝之際，被告乙○○於證人取下袋子後
      ，便直接告知員警袋內所裝為槍枝，足見被告對於上開紙
      袋內容物早已知悉，而非不知屋內藏有槍枝之情形，是被
      告辯稱其於被查扣到槍枝之前從不知悉屋內有槍枝一事，
      應無足採。
    (2)證人丁○○於偵訊中供述：乙○○扣案的那支手槍是我寄
      放在他那邊的，子彈也是我的。因我跟他住蠻近的，且都
      是朋友關係，也信任他，所以寄放他那裡等語（見98年度
      偵字第5682號卷第46頁背面），而證人丁○○上開於偵訊
      中之供述與被告乙○○於偵訊中供述：丁○○通緝中，說
      他不方便擺放有的沒有的。是他請我保管寄放的等語（見
      98偵字第5682號卷第40頁），是證人丁○○於偵查中供述
      與被告乙○○於偵查中供述一致，且被告乙○○陳稱98年
      7 月22日丁○○遭通緝中一事，亦與事實相符（丁○○於
      98 年6月22日經台灣新竹地方法院檢察署發佈通緝，而於
      98 年7月29日緝獲），此有台灣高等法院通緝記錄表附卷
      可參。至證人丁○○雖於本院審理中改稱：將槍彈放在被
      告乙○○家中時，被告有拒絕，且被告乙○○並不知道其
      將槍彈放在衣架上云云（見本院卷第39-47 頁），然證人
      丁○○前後陳述差異甚大，且持有槍、彈乃屬犯罪行為，
      若非受託寄藏之人同意寄放槍枝，則寄藏之人應無甘冒可
      能遭受託人檢舉之風險而任意寄放之情形，況若丁○○果
      為了藏匿槍、彈，則可以任意尋找一個其方便拿取且隱密
      之處所即可，而應無執意要寄放於一個無意願寄藏槍彈之
      他人住所之理，是證人丁○○改稱被告不知情云云應為事
      後迴護被告乙○○之詞，故證人丁○○於本院審理中證述
      應無可採，是該等槍彈乃屬證人丁○○經過被告乙○○同
      意而寄放於被告乙○○住所一事應屬事實，被告所辯不足
      採信。
（三）綜上所述，本件事證明確，被告犯行應可認定之。
三、論罪科刑：
（一）按「寄藏」之受人委託代為保管，其保管之本身所為之「
      持有」，係「寄藏」之當然結果，法律上自宜僅就「寄藏
      」行為為包括之評價，不應另就「持有」予以論罪，最高
      法院74年台上字第3400號判例可資參照。是核被告乙○○
      寄藏改造槍枝之行為，係犯槍砲彈藥刀械管制條例第8 條
      第4 項之未經許可寄藏其他可發射子彈具有殺傷力之改造
      手槍罪；其寄藏具有殺傷力子彈之行為，則係犯槍砲彈藥
      刀械管制條例第12條第4 項未經許可寄藏子彈罪。
（二）又被告係於同一時地寄藏上開改造槍枝及子彈，並將之一
      同寄藏迄至遭警查獲為止，堪認係以一行為同時觸犯上開
      2 罪，為想像競合犯，應依刑法第55條之規定，從一重論
      以槍砲彈藥刀械管制條例第8 條第4 項之未經許可寄藏其
      他可發射子彈具有殺傷力之改造手槍罪。
（三）再被告有事實欄所載之前科，此有臺灣高等法院被告全國
      前案紀錄表在卷、及臺灣新竹地方法院檢察署刑案資料查
      註紀錄表各乙份附卷可稽，其於5 年以內故意再犯本件有
      期徒刑以上刑之本罪，為累犯，應依刑法第47條第1 項規
      定加重其刑。爰審酌被告未經許可寄藏上開具有殺傷力之
      槍枝及子彈，如遭持以犯罪，顯將嚴重危害社會安全，且
      被告於本院否認犯行，未見悔意，態度非佳，及其犯罪之
      目的、手段、智識程度等一切情狀，量處如主文所示之刑
      及併科罰金刑，並諭知罰金易服勞役之折算標準。
（四）扣案可發射子彈具有殺傷力之仿COLT廠半自動手槍1 枝（
      槍枝管制編號：0000000000號），屬違禁物，不問屬於犯
      人與否，應依刑法第38條第1 項第1 款規定宣告沒收。另
      扣案之子彈7 顆，業經鑑定試射用罄，另彈殼1 顆、彈頭
      1 顆，上開物品均非違禁物，爰不另為沒收之諭知。
四、據上論斷，應依刑事訴訟法第299 條第1 項前段，槍砲彈藥
    刀械管制條例第8 條第4 項、第12條第4 項，刑法第11條前
    段、第55條、第42條第3 項前段、第47條第1 項、第38條第
    1 項第1 款，判決如主文。
本案經檢察官邱宇謙到庭執行職務。
中    華    民    國    99    年    5     月    20    日
                  刑事第六庭  審判長法  官  黃美盈
                                    法  官  邱忠義
                                    法  官  李毓華
以上正本證明與原本無異。
如不服本判決應於收受本判決後10日內向本院提出上訴書狀，上
訴書狀應敘述具體理由。上訴書狀未敘述上訴理由者，應於上訴
期間屆滿後20日內補提理由書狀於本院( 均須按他造當事人之人
數附繕本 )「切勿逕送上級法院」。
中    華    民    國    99    年    5     月    20    日
                                    書記官  陳美利
附錄論罪科刑法條：
槍砲彈藥刀械管制條例第8條第4項：
未經許可，持有、寄藏或意圖販賣而陳列第1項所列槍枝者，處3
年以上10年以下有期徒刑，併科新臺幣7,000,000元以下罰金。
槍砲彈藥刀械管制條例第12條第4項：
未經許可，持有、寄藏或意圖販賣而陳列子彈者，處5年以下有
期徒刑，併科新臺幣3,000,000元以下罰金。

司法院資訊處製作；財團法人民間司法改革基金會備份。
